【裁判字號】    96,交聲,1108
【裁判日期】    970218
【裁判案由】    聲明異議
【裁判全文】
臺灣高雄地方法院刑事裁定            96年度交聲字第1108號
原處分機關  高雄市政府交通局
異  議  人  甲○○
上列受處分人因聲明異議案件，對於高雄市政府交通局民國96年
10月18日所為之處分（原處分：高市府交裁字第32-BD0000000號
），聲明異議，本院裁定如下：
    主  文
異議駁回。
    理  由
一、聲明異議意旨略以：受處分人即異議人甲○○於民國96年1
    月26日19時05分許，駕駛車牌號碼9207-JL 號自用小客車，
    行經設有燈光號誌管制之高雄市○○路及和平路路口，於綠
    燈時即進入該路口，當時該車排列在2 輛車輛之後（為第3
    輛車）等待左轉和平路，於左轉行進間等待對向來車時，燈
    號始變為紅燈，異議人並無闖紅燈之違規行為，今原處分機
    關以異議人闖越紅燈，予以處罰，原處分顯有錯誤。異議人
    為此不服原裁處，爰提起本件異議。
二、按汽車駕駛人，行經有燈光號誌管制之交岔路口闖紅燈者，
    處新臺幣1800元以上5400元以下罰鍰，並記違規點數3 點，
    道路交通管理處罰條例第53條第1 項及第63條第1 項第3款
    分別定有明文。
三、經查：
  (一)受處分人即異議人甲○○並不否認於上開時地，曾駕駛車牌
    號碼9207-JL 號自用小客車，行經設有燈光號誌管制設施之
    上開交岔路口等事實。
  (二)異議人對警方舉發照片之真正並不爭執，依此照片異議人所
    駕之車輛確係於紅燈時於上開路口左轉，且依卷附現場照片
    所示，上開車輛啟動左轉之時，前方交通燈光號誌業已變為
    紅燈，則如異議人確於綠燈時即進入該路口待轉，於上開路
    口轉變為紅燈之時，縱令尚未完成左轉動作，應該業已進入
    路口中心線附近，再依上開照片所示異議人於紅燈之時，已
    開始左轉，足認異議人係於燈號變為紅燈時始搶行橫越停止
    線及斑馬線尾隨前車欲強行左轉而進入該路口無訛，有異議
    人違規照片2 張附卷可參。
  (三)況查警方舉發各種交通違規行為，各有其不同之執行方法，
    就闖越紅燈而言，苟輔以科學工具，而能提出可供院檢視審
    核之證據，實難僅憑異議人單方之說詞，遽予推翻前開可供
    憑信之客觀證據。以本件而言，異議人之上開違規事實，有
    異議人於紅時闖越停止線及斑馬線之照片等為證，已足資判
    斷異議人之違規行為。
四、綜上所述，受處分人即異議人於上述時、地，駕駛自用小客
    車行經有燈光號誌管制之交岔路口闖紅燈之違規事實既可認
    定，則原處分機關即高雄市政府交通局據此並引用道路交通
    管理處罰條例第53條第1 項及第63條第1 項第3 款等規定，
    裁處異議人罰鍰新臺幣5400元，並記違規點數3 點，於法尚
    無不合。至於異議人任意指摘本件原裁決處分有所不當，經
    核並無理由，應予駁回。
五、據上論斷，應依道路交通案件處理辦法第19條，裁定如主文
    。
中    華    民    國    97    年    2    月    18     日
                     交通法庭  法  官  張  震
以上正本證明與原本無異。
如不服本裁定，應於收受送達後5 日內向本院提出抗告狀。
中    華    民    國    97    年    2     月    27    日
                               書記官  鄒秀珍


司法院資訊處製作；財團法人民間司法改革基金會備份。
